【裁判字號】    98,交抗,1802
【裁判日期】    980810
【裁判案由】    違反道路交通管理處罰條例
【裁判全文】
臺灣高等法院交通事件裁定            98年度交抗字第1802號
抗  告  人
即受處分人  甲○○
上列抗告人因違反道路交通管理處罰條例案件，不服臺灣板橋地
方法院中華民國98年7月9日裁定（98年度交聲字第1552號），提
起抗告，本院裁定如下：
    主  文
原裁定撤銷，發回臺灣板橋地方法院。
    理      由
一、原裁定意旨略以：異議人即受處分人甲○○於民國（下同）
    98年4月21日10時20分許，騎乘車號531-CMV號重型機車，行
    經臺北市○○○路與大龍路之交岔路口時，有「駕車行經有
    燈光號誌管制之交岔路口紅燈右轉」之違規行為，經臺北市
    政府警察局大同分局民族西路派出所警員當場攔停，並填製
    臺北市政府警察局北市警交字第AEX524675號舉發違反道路
    交通管理事件通知單舉發，再經原處分機關於98年6月10日
    以板監裁字第裁41-AEX524675號違反道路交通管理事件裁決
    書，依道路交通管理處罰條例第53條第2項之規定，裁處罰
    鍰新臺幣（下同）600元，並依同條例第63條第1項第3款（
    原處分漏載第1項第3款）之規定，記違規點數3點。受處分
    人不服聲明異議，經原審調查認，本件證人即舉發員警乙○
    ○結證稱：「我當天在民族西路執行路檢點，勤務已經結束
    了，我正準備要騎車巡邏，然後往前是民族西路，西往東的
    方向，剛好在民族西路與大龍街口，有一個交通號誌，看到
    異議人在民族西路西往南的方向，也就是往大龍街的方向，
    當時異議人騎在民族西路上，準備右轉大龍街，我當時看到
    民族西路的號誌是紅燈，而異議人沒有停車，繼續騎車右轉
    大龍街，所以我就騎機車追異議人，追到大龍街與昌吉街口
    ，我才攔下異議人，並且告訴異議人違規的理由，並且開單
    告發」等語（見原審第15頁反面），證人乙○○係於執行勤
    務當中，偶然發現本件違規事實，衡情應無設詞攀誣，或虛
    構違規事實以陷害異議人之可能。況警員執行公務時，本身
    即受有行政懲處責任之監督，且其到庭具結作證，更係以刑
    事責任擔保其證言之真實性，故證人前開證述內容，以及其
    所記錄舉發之本件違規事實，應無不可採信之處，且證人乙
    ○○亦明確證稱：「（問：你確定你是先看到紅燈，後來才
    看到異議人右轉？）是的」等語（見原審卷第16頁），足徵
    證人乙○○確有親眼目擊異議人騎乘前開機車，違規紅燈右
    轉之行為，自無錯認誤判之虞，因認受處分人確有紅燈右轉
    的違規行為，事實明確。原處分機關所為裁罰，並無違誤而
    駁回聲明異議。
二、抗告意旨略以：民族西路、大龍街口有號誌，抗告人是大龍
    街號誌轉為綠燈直行大龍街，如員警所說，抗告人與員警方
    向不符，如何為紅燈右轉，員警為西往東的方向，須抗告人
    與員警為相同方向，才是紅燈右轉，是抗告人與員警為不同
    方向等語。
三、經查：違反道路交通管理處罰條例案件，因交通違規行為的
    特殊性，固有因違規行為連貫快速，瞬間即逝的情形，而採
    認第一線執勤員警的證述，作為認定違規事實的證據理由；
    但此時應更審慎確認警察執勤的正確性及無瑕可指。查台北
    市○○○路與大龍街之交岔路口，設置有燈光號誌管制乙節
    ，為證人即本件舉發員警乙○○於原審結證明確，並為受處
    分人所不爭執。又證人乙○○固就本件舉發受處分人違規情
    事之經過、情節為證述，惟對於受處分人之行駛路線、方向
    究竟為何，原審並未詢明，而認定受處分人有「駕車行駛有
    燈光號誌管制之交岔路口紅燈右轉」之事實，即稍嫌速斷。
    是本案違規事實僅有員警乙○○之證述，別無其他補強證據
    ，則受處分人甲○○是否確有駕車行經有燈光號誌管制之交
    岔路口紅燈右轉的違規行為，容有再予調查審認的必要。抗
    告意旨執此指摘原裁定不當，為有理由，應將原裁定撤銷，
    發回原審更為適當處置。
據上論斷，應依道路交通案件處理辦法第26條，刑事訴訟法第41
3條前段，裁定如主文。
中    華    民    國    98    年    8    月  10    日
                  刑事第六庭  審判長法  官  林 堭 儀
                                    法  官  張 明 松
                                    法  官  郭 豫 珍
以上正本證明與原本無異。
不得再抗告。
                                    書記官  高 柑 柏
中    華    民    國    98    年    8    月  11    日


司法院資訊處製作；財團法人民間司法改革基金會備份。
